臺灣高等法院臺中分院刑事裁定　
110年度聲字第1806號
聲  請  人  臺灣高等檢察署臺中檢察分署檢察官
受  刑  人  羅清德



上列聲請人因受刑人數罪併罰有二裁判以上，聲請定其應執行之
刑（聲請案號：110年度執聲字第861號），本院裁定如下：
    主  文
甲○○因犯如附表所示各罪所處之刑，應執行有期徒刑貳年柒月。
    理  由
一、聲請意旨略以：受刑人甲○○因妨害自由等數罪，先後經判決
    確定如附表。數罪中雖有刑法第50條第1項但書所列情形，
    惟受刑人已請求檢察官聲請定應執行刑，應依刑法第50條第
    2項、第53條、第51條第5款規定，定其應執行之刑，爰依刑
    事訴訟法第477條第1項聲請裁定等語。
二、按數罪併罰，分別宣告其罪之刑，如宣告多數有期徒刑者，
    於各刑中之最長期以上，各刑合併之刑期以下，定其刑期，
    但不得逾30年，刑法第51條第5款定有明文。次按有刑法第
    50條第1項但書情形，受刑人請求檢察官聲請定應執行刑者
    ，依第51條規定定之，刑法第50條第2項亦有明文。末按法
    律上屬於自由裁量之事項，並非概無法律性之拘束。自由裁
    量係於法律一定之外部性界限內（以定執行刑言，即不得違
    反刑法第51條之規定），使法官具體選擇以為適當之處理；
    因此在裁量時，必須符合所適用之法規之目的。更進一步言
    ，須受法律秩序之理念所指導，此亦即所謂之自由裁量之內
    部性界限。關於定應執行之刑，既屬自由裁量之範圍，其應
    受此項內部性界限之拘束，要屬當然（最高法院80年台非字
    第473號判例意旨參照）。
三、本件受刑人因妨害自由等數罪，經臺灣臺中地方法院及本院
    先後判處如附表所示之刑，有各該案件判決書及臺灣高等法
    院被告前案紀錄表附卷可稽。而受刑人所犯上開各罪，有刑
    法第50條第1項但書所列之不得併合處罰情事，惟經受刑人
    依刑法第50條第2項規定請求檢察官向本院聲請合併定應執
    行刑，此有「臺灣臺中地方檢察署刑法第50條第1項但書案
    件是否請求定應執行刑調查表」在卷可稽。本院審核相關案
    卷，考量自由裁量之範圍應受內部性界限之拘束及不利益變
    更禁止原則，避免本件定應執行刑後反較定應執行刑之前更
    不利於受刑人，復審酌受刑人所犯各罪之犯罪時間、犯罪態
    樣、侵害法益種類及責任非難程度，爰定其應執行刑如主文
    所示。
據上論斷，應依刑事訴訟法第477條第1項，刑法第50條第2項、
第53條、第51條第5款，裁定如主文。 
中    華    民    國   110    年    7     月    26    日
            刑事第五庭    審判長法　官  鄭  永  玉
　　　　　　　　　　　　        法　官  卓  進  仕
　　　　　　　　　　　　　      法　官  許  文  碩  
以上正本證明與原本無異。
如不服本裁定，應於收受送達後5日內向本院提出抗告書狀（須
附繕本）。 

                                書記官  林  育  萱

中　　華　　民　　國　　110 　年　　7 　　月　　26　　日
　
附表：受刑人甲○○定應執行刑案件一覽表
編            號          1         2         3 罪            名  不能安全駕駛致交通危險罪 妨害自由 毀棄損壞    宣     告     刑  有期徒刑2月，併科罰金新臺幣2萬元  有期徒刑8月  有期徒刑3月  犯   罪  日   期  107.11.24 107.10.06～ 107.10.07 107.06.12 偵查（自訴）機關年  度  案  號  臺中地檢107年度速偵字第7261號 臺中地檢108年度偵字第15744號等 臺中地檢108年度偵字第15744號等 最後事實審 法        院 臺中地院 臺中地院 臺中地院  案        號 107年度豐交簡字第1079號 108年度訴字第1392號  108年度訴字第1392號   判 決  日 期 107.12.27 109.07.29 109.07.29 確定判決 法        院 臺中地院 臺中地院 臺中地院  案        號 107年度豐交簡字第1079號 108年度訴字第1392號  108年度訴字第1392號   判決確定日期 108.01.30 109.09.14 109.09.14 是否為得易科罰金之案件         是        否         是  備            註  臺中地檢108年度執字第2889號（編號1至7已定應執行刑有期徒刑2年5月） 臺中地檢109年度執字第18159號（編號1至7已定應執行刑有期徒刑2年5月） 臺中地檢109年度執字第18160號（編號1至7已定應執行刑有期徒刑2年5月） 
編            號          4         5        6 罪            名  傷害  毀棄損壞    詐欺 宣     告     刑  有期徒刑3月 有期徒刑2月  有期徒刑1年3月  （共5罪） 犯   罪  日   期  107.07.11 107.07.11 108.01.04～ 108.01.08 偵查（自訴）機關年  度  案  號  臺中地檢108年度偵字第15744號等 臺中地檢108年度偵字第15744號等 臺中地檢109年度少連偵緝字第16號 最後事實審 法        院 臺中地院 臺中地院 臺中地院  案        號 108年度訴字第1392號  108年度訴字第1392號  109年度金訴字第361號   判 決  日 期 109.07.29 109.07.29 109.10.23 確定判決 法        院 臺中地院 臺中地院 臺中地院  案        號 108年度訴字第1392號  108年度訴字第1392號  109年度金訴字第361號   判決確定日期 109.09.14 109.09.14 109.12.07 是否為得易科罰金之案件         是        是         否  備            註  臺中地檢109年度執字第18160號（編號1至7已定應執行刑有期徒刑2年5月） 臺中地檢109年度執字第18160號（編號1至7已定應執行刑有期徒刑2年5月） 臺中地檢110年度執字第8號（編號1至7已定應執行刑有期徒刑2年5月） 
編            號          7        8  罪            名  詐欺 妨害自由   宣     告     刑  有期徒刑1年2月（共3罪） 有期徒刑3月   犯   罪  日   期  107.12.28～ 108.11.07 107.06.12  偵查（自訴）機關年  度  案  號  臺中地檢109年度少連偵緝字第16號 臺中地檢108年度偵字第15744號等  最後事實審 法        院 臺中地院 中高分院   案        號 109年度金訴字第361號  110年度上訴字第88號    判 決  日 期 109.10.23 110.04.07  確定判決 法        院 臺中地院 中高分院   案        號 109年度金訴字第361號  110年度上訴字第88號    判決確定日期 109.12.07 110.05.10  是否為得易科罰金之案件         否        是   備            註  臺中地檢110年度執字第8號（編號1至7已定應執行刑有期徒刑2年5月） 臺中地檢110年度執字第7825號